【裁判字號】    99,訴,3055
【裁判日期】    991119
【裁判案由】    毒品危害防制條例
【裁判全文】
臺灣板橋地方法院刑事判決              99年度訴字第3055號
公  訴  人  臺灣板橋地方法院檢察署檢察官
被      告  甲○○
上列被告因違反毒品危害防制條例案件，經檢察官提起公訴（99
年度毒偵字第7027號、第7221號），本院依簡式審判程序判決如
下：
    主  文
甲○○施用第一級毒品，處有期徒刑捌月；又施用第一級毒品，
處有期徒刑捌月。應執行有期徒刑壹年貳月。
    事  實
一、甲○○前於民國87年間，因施用毒品案件，經本院裁定送觀
    察、勒戒後，因認無繼續施用毒品之傾向，經臺灣板橋地方
    法院檢察署檢察官以87年度偵字第19599 號為不起訴處分確
    定；復於88年間，因施用毒品案件，經本院裁定送觀察、勒
    戒後，因認無繼續施用毒品之傾向，於88年3 月15日執行完
    畢釋放出所，並經臺灣板橋地方法院檢察署檢察官以88年度
    偵字第5168號、88年度偵緝字第445 號為不起訴處分確定；
    又於88年間，因施用毒品案件，經本院裁定送觀察、勒戒後
    ，因認有繼續施用之傾向，經本院以88年度毒聲字第4548號
    裁定令入戒治處所施以強制戒治，嗣因戒治成效良好，復經
    本院以89年度毒聲字第2449號裁定停止戒治，所餘戒治期間
    付保護管束，於89年4 月25日停止戒治出所，於89年7 月21
    日因保護管束期滿未經撤銷，視為強制戒治執行完畢，另並
    經檢察官起訴，經本院以88年度易字第3288號判處有期徒刑
    5 月確定；再於88年間，因竊盜案件，經臺灣高等法院以88
    年度上易字第4820號判處有期徒刑1 年6 月確定，上開2 罪
    嗣經本院以89年度聲字第588 號裁定應執行有期徒刑1 年10
    月確定；又於89年間，因偽造有價證券、贓物等案件，經本
    院以89年度訴字第2047號分別判處有期徒刑1 年4 月、3 月
    ，應執行有期徒刑1 年6 月確定，上開應執行刑部分，經接
    續執行，於91年11月5 日假釋出監付保護管束，並於92年7
    月19日假釋期滿未經撤銷視為執行完畢。再於92年間，因施
    用毒品案件，經本院裁定送觀察、勒戒後，因認有繼續施用
    之傾向，經本院以92年度毒聲字第2697號、第2981號裁定令
    入戒治處所施以強制戒治，於93年1 月9 日出所，另並經檢
    察官起訴，經本院以92年度訴字第2635號分別判處有期徒刑
    1 年、6 月，應執行有期徒刑1 年4 月確定；又於92年間，
    因竊盜案件，經臺灣桃園地方法院以92年度簡字第289 號判
    處有期徒刑4 月確定，上開3 罪嗣因合於中華民國九十六年
    罪犯減刑條例規定，經本院以96年度聲減字第7805號裁定均
    予減刑，並更定應執行刑為有期徒刑6 月確定；再於92年間
    ，因販賣及轉讓第一級毒品案件，經臺灣高等法院及本院分
    別判處有期徒刑4 年、2 年確定，上開5 罪嗣經本院以97年
    度聲字第2885號裁定應執行刑有期徒刑6 年4 月確定，於99
    年3 月17日假釋出監付保護管束（以上犯罪在本案均不構成
    累犯）。
二、詎甲○○猶不知悔改，於假釋期間，復基於施用第一級毒品
    海洛因、第二級毒品甲基安非他命之犯意，分別為下列犯行
    ：
  (一)於99年8 月6 日下午某時許，在臺北縣樹林市某友人住處內
    （詳細地址不詳），以將海洛因及甲基安非他命置入玻璃球
    內以火燒烤產生煙霧之方式，同時施用第一級毒品海洛因及
    第二級毒品甲基安非他命1 次。嗣於翌（7 ）日因另案為警
    通知到案說明，經警得其同意後採集其尿液檢體送請鑑驗後
    ，結果呈嗎啡及甲基安非他命陽性反應，而悉上情。
  (二)另於99年8 月21日下午10時許，在臺北縣板橋市錢櫃KTV 內
    ，以將海洛因及甲基安非他命置入玻璃球內以火燒烤產生煙
    霧之方式，同時施用第一級毒品海洛因及第二級毒品甲基安
    非他命1 次，嗣因其為受保護管束人於99年8 月23日至臺灣
    板橋地方法院檢察署報到，經採集其尿液送驗，結果呈鴉片
    類及安非他命類陽性反應，始悉上情。
三、案經臺灣板橋地方法院檢察署檢察官簽分及臺北縣政府警察
    局中和第二分局移送臺灣板橋地方法院檢察署檢察官偵查起
    訴。
    理  由
一、本院於準備程序進行中，被告甲○○就被訴事實為有罪之陳
    述，經告知被告簡式審判程序之旨，並聽取公訴人及被告之
    意見後，裁定進行簡式審判程序。
二、前揭事實，業據被告在本院審理時坦承不諱，且被告於前開
    時地為警查獲後及於臺灣板橋地方法院檢察署觀護人室所採
    集之尿液，經分別送請檢驗之結果，均呈嗎啡及安非他命類
    陽性反應，有臺灣檢驗科技股份有限公司99年8 月25日出具
    之濫用藥物檢驗報告、臺北縣政府警察局中和第二分局毒品
    案犯罪嫌疑人姓名代碼對照表、臺灣尖端先進生技醫藥股份
    有限公司99年9 月3 日出具之濫用藥物檢驗報告、臺灣板橋
    地方法院檢察署受保護管束人（被告）尿液檢體監管紀錄表
    各1 紙附卷可稽。是堪認被告自白施用第一級毒品海洛因及
    第二級毒品甲基安非他命應與事實相符。再觀之事實欄所載
    被告前案紀錄，被告於初次經觀察、勒戒執行完畢釋放後5
    年內，又因施用毒品犯行經戒毒處遇及論罪科刑，有臺灣高
    等法院被告前案紀錄表1 份附卷可憑，其再犯本案，已不屬
    毒品危害防制條例第20條規定之「初犯」或「5 年後再犯」
    ，自應依同條例第10條處罰（最高法院97年度第5 次刑事庭
    會議決議；最高法院98年度臺非字第12號判決參照）。本案
    事證明確，被告犯行洵堪認定，應予依法論科。
三、按海洛因、甲基安非他命分別係屬毒品危害防制條例第2 條
    第2 項第1 款、第2 款所規定之第一級、第二級毒品，被告
    持有海洛因、甲基安非他命之低度行為，應分別為施用海洛
    因、甲基安非他命之高度行為所吸收，不另論罪，核被告所
    為，均係犯毒品危害防制條例第10條第1 項、第2 項之施用
    第一級、第二級毒品罪。又被告2 次施用毒品之犯行，均係
    將海洛因及甲基安非他命混合在一起施用，均係一行為觸犯
    數罪名，為想像競合犯，應各從一重之施用第一級毒品罪論
    處。至公訴人雖認被告2 次所犯施用第一級毒品罪及施用第
    二級毒品罪間，均係犯意各別，罪名殊異，應予分論併罰，
    惟被告在本院審理時既供述2 次均係將海洛因、甲基安非他
    命一起置入玻璃球內以火燒烤產生煙霧之方式施用，且查無
    積極證據足認被告確係分別施用，是尚難認係屬數行為而構
    成數罪，附此敘明。再被告於99年8 月6 日、99年8 月21日
    施用毒品犯行間，犯意各別，行為互殊，應予分論併罰。爰
    審酌被告前已因施用毒品案件經送觀察、勒戒及強制戒治後
    ，仍不能戒除毒癮，再次漠視法令禁制而犯本罪，顯見其戒
    除毒癮之意志薄弱，兼酌其施用毒品行為本質上係屬自我戕
    害行為，反社會性之程度應較低，暨其素行、生活狀況、犯
    罪動機、目的及犯後態度等一切情狀，分別量處如主文所示
    之刑，並定其應執行刑，以資懲儆。
據上論斷，應依刑事訴訟法第273 條之1 第1 項、第299 條第1
項前段，毒品危害防制條例第10條第1 項、第2 項，刑法第11條
前段、第55條、第51條第5 款，判決如主文。
本案經檢察官李超偉到庭執行職務。
中    華    民    國    99    年    11    月    19    日
                    刑事第一庭  法  官  陳正偉
上列正本證明與原本無異。
如不服本判決，應於判決送達後10日內敘明上訴理由，向本院提
出上訴狀 (應附繕本) ，上訴於臺灣高等法院。其未敘述上訴理
由者，應於上訴期間屆滿後20日內向本院補提理由書「切勿逕送
上級法院」。
                                書記官  許慧禎
中    華    民    國    99    年    11    月    19    日
附錄本案論罪科刑法條全文：
毒品危害防制條例第十條
施用第一級毒品者，處六月以上五年以下有期徒刑。
施用第二級毒品者，處三年以下有期徒刑。

司法院資訊處製作；財團法人民間司法改革基金會備份。
